cs: Typ vyvážení: Vyváženo z výroby; Vysokorychlostně vyváženo; Jiné/nespecifikováno; Nevyváženo; Jiné
es: Tipo de equilibrio: Equilibrado de fábrica; Equilibrado a alta velocidad; Otro/no especificado; Desequilibrado; Otro
hr-HR: Vrsta balansiranja: Tvornički balansirano; Balansirano za visoke brzine; Ostalo / nije navedeno; Nije balansirano; Ostalo
it: Tipo di bilanciamento: Bilanciato in fabbrica; Bilanciato per alte velocità; Altro/non specificato; Non bilanciato; Altro
ko: 밸런스 유형: 공장 밸런싱; 고속 밸런싱; 기타/미지정; 언밸런싱; 기타
hu: Mérleg típusa: Gyárilag kiegyensúlyozott; Nagy sebességre kiegyensúlyozott; Egyéb/nem megadott; Kiegyensúlyozatlan; Egyéb
en: Balance type: Factory balanced; High speed balanced; Other/unspecified; Unbalanced; Other
sk-SK: Typ vyváženia: Továrensky vyvážené; Vysokorýchlostne vyvážené; Iné/nešpecifikované; Nevyvážené; Iný
sv: Balanstyp: Fabriksbalanserad; Höghastighetsbalanserad; Övrigt/ospecificerat; Obalanserad; Övrigt
pl: Typ wyważenia: Wyważone fabrycznie; Wyważone do dużych prędkości; Inne/nieokreślone; Niewyważone; Inne
sl-SI: Vrsta tehtnice: Tovarniško uravnoteženo; Uravnoteženo pri visoki hitrosti; Drugo/nedoločeno; Neuravnoteženo; Drugo
tr: Balans durumu: Fabrika çıkışlı dengeli; Yüksek hız dengeli; Diğer/belirtilmemiş; Dengesiz; Diğer
zh-TW: 平衡類型: 出廠已平衡; 高速平衡; 其他/未指定; 未平衡; 其他
fr: Type d’équilibre: Équilibrage d’usine; Équilibrage à haute vitesse; Autre/non spécifié; Non équilibré; Autre
bg-BG: Тип на балансиране: Фабрично балансирана; Балансирана за висока скорост; Друго/неуточнено; Небалансирана; Друго
lt-LT: Balanso tipas: Subalansuota gamykloje; Subalansuota dideliam greičiui; Kita / nenurodyta; Nesubalansuota; Kita
el: Τύπος ισορροπίας: Εργοστασιακά ζυγοσταθμισμένο; Ζυγοσταθμισμένο για υψηλές ταχύτητες; Άλλο/μη καθορισμένο; Χωρίς ζυγοστάθμιση; Άλλο
ru: Тип балансировки: Заводская балансировка; Высокоскоростная балансировка; Другое/не указано; Без балансировки; Другое
pt-BR: Tipo de equilíbrio: Balanceado de fábrica; Balanceado para alta velocidade; Outro/não especificado; Não balanceado; Outro
ro-RO: Tipul de echilibru: Echilibrat din fabrică; Echilibrat la viteză mare; Altele/nespecificat; Neechilibrat; Altele
vi: Loại cân bằng: Được cân bằng tại nhà máy; Được cân bằng ở tốc độ cao; Khác/không chỉ định; Không cân bằng; Khác
nb: Balansetype: Fabrikkbalansert; Høyhastighetsbalansert; Annet / uspesifisert; Ubalansert; Annet
da: Balancetype: Fabriksafbalanceret; Højhastighedsafbalanceret; Andet/uspecificeret; Uafbalanceret; Andet
th: ประเภทการทรงตัว: ถ่วงสมดุลจากโรงงาน; ถ่วงสมดุลที่ความเร็วสูง; อื่นๆ/ไม่ระบุ; ไม่ถ่วงสมดุล; อื่นๆ
ja: バランスタイプ: ファクトリーバランス; 高速バランス; その他/未指定; アンバランス; その他
pt-PT: Tipo de equilíbrio: Equilibrado de fábrica; Equilibrado a alta velocidade; Outro/não especificado; Desequilibrado; Outro
nl: Balance type: In de fabriek uitgebalanceerd; Uitgebalanceerd voor hoge snelheid; Overig/ongespecificeerd; Niet uitgebalanceerd; Overig
fi: Tasapainotustyyppi: Tehdastasapainotettu; Suurnopeustasapainotettu; Muu/määrittelemätön; Tasapainottamaton; Muu
de: Balanceart: Werksseitig ausgewuchtet; Für hohe Geschwindigkeiten ausgewuchtet; Sonstige/Keine Angabe; Nicht ausgewuchtet; Sonstige
zh-CN: 平衡类型: 出厂级动平衡; 高速动平衡; 其他/未指定; 未做平衡; 其他